---
format: 
  html:
    toc: false
    toc-depth: 4
    number-sections: true
    code-fold: false
    df-print: paged
editor: visual
embed-resources: true
params:
  title: ""
  url: ""
---

```{r}
#| eval: true
#| echo: false
#| message: false

#packages
library(dplyr)
library(rvest)
library(tidyverse)
library(ggplot2)
library(kableExtra)

#récupérer toute la page, y compris les balises, etc
test <- read_html(params$url) 

#récupérer toutes les tables de cette page
toutes_tables <- test %>%
  html_table()

#récupérer le titre de la fiche
titre <- test %>% 
  html_node('h1') %>% 
  html_text()

#renvoie une liste avec 80 tableaux, récupérer ceux qui nous intéressent
POPT3 <- toutes_tables[[1]]
POPT1 <- toutes_tables[[3]]
POPT2M <- toutes_tables[[4]]
POPT3HF <- toutes_tables[[5]]

#mise en forme de POPT3 : les colonnes % (sép décimal point et on met en numéric)
#POPT3[c(3,5,7)]<- lapply(POPT3[c(3,5,7)], str_replace_all, pattern = ",", replacement = ".")
#POPT3[c(3,5,7)]<- lapply(POPT3[c(3,5,7)], as.numeric)

#mise en forme de POPT1 : 2eme ligne (sép décimal point)
#POPT1[2,2:9]<- lapply(POPT1[2,2:9], str_replace_all, pattern = ",", replacement = ".")

#mise en forme de POPT2M : sép décimal en point, et on met en numéric
#POPT2M[2:8]<- lapply(POPT2M[2:8], str_replace_all, pattern = ",", replacement = ".")
POPT2M[2:8]<- lapply(POPT2M[2:8], str_replace_all, pattern = "–", replacement = "-")
#POPT2M[2:8]<- lapply(POPT2M[2:8], as.numeric)

#mise en forme de POPT3HF : on conserve que la 1ere décomp par âge, sép décimal en point, et on met en numéric
POPT3HF <- POPT3HF[1:8,]
#POPT3HF[c(3,5)]<- lapply(POPT3HF[c(3,5)], str_replace_all, pattern = ",", replacement = ".")
#POPT3HF[c(3,5)]<- lapply(POPT3HF[c(3,5)], as.numeric)
```

# `r params$title` {.unnumbered}

## POP T1 - Population {.unnumbered}

```{r}
#| eval: true
#| echo: false  
#| message: false  
kable(POPT1) %>%
  kable_styling(full_width = FALSE, position = "left", font_size = 12) 
```

<span style="font-size: 11px;"> (\*) 1967 et 1974 pour les DOM.  
Les données proposées sont établies à périmètre géographique identique, dans la géographie en vigueur au 01/01/2024.  
Sources : Insee, RP1967 à 1999 dénombrements, RP2010 au RP2021 exploitations principales.

## POP T2M - Indicateurs démographiques {.unnumbered}

```{r}
#| eval: true
#| echo: false  
#| message: false  
tab <- as.data.frame(POPT2M)
tab[2,1] <- "- due au solde naturel en %" 
tab[3,1] <- "- due au solde apparent des entrées sorties en %" 
kable(tab) %>%
  kable_styling(full_width = FALSE, position = "left", font_size = 12)
```

<span style="font-size: 11px;"> Les données proposées sont établies à périmètre géographique identique, dans la géographie en vigueur au 01/01/2024.  
Sources : Insee, RP1968 à 1999 dénombrements, RP2010 au RP2021 exploitations principales - État civil.

## POP T0 - Population par grandes tranches d'âge {.unnumbered}

```{r}
#| eval: true
#| echo: false  
#| message: false  
kable(POPT3, align = "lrrrrrr") %>%
  kable_styling(full_width = FALSE, position = "left", font_size = 12)
```

<span style="font-size: 11px;"> Sources : Insee, RP2010, RP2015 et RP2021, exploitations principales, géographie au 01/01/2024.



## POP T3 - Population par sexe et âge en 2021 {.unnumbered}

```{r}
#| eval: true
#| echo: false  
#| message: false  

kable(POPT3HF, align = "lrrrr") %>%
  kable_styling(full_width = FALSE, position = "left", font_size = 12)
```

<span style="font-size: 11px;"> Source : Insee, RP2021 exploitation principale, géographie au 01/01/2024.

## POP G2M - Composantes de l'évolution de population {.unnumbered}

```{r}
#| eval: true
#| echo: false  
#| message: false  
#préparation de la table, en ne gardant que les infos utiles, et ordonnées comme on veut (on transpose notamment, pour qu'elles soient tidy pour ggplot2)
tab <- as.data.frame(POPT2M)
tab[2:8]<- lapply(tab[2:8], str_replace_all, pattern = ",", replacement = ".")
tab[2:8]<- lapply(tab[2:8], as.numeric)

tab <- tab[2:3,]
tab[1,1] <- "1 - due au solde naturel en %" 
tab[2,1] <- "2 - due au solde apparent des entrées sorties en %" 
tab <- tab %>% pivot_longer(cols = starts_with(c("19","20")), names_to = "periode" , values_to = "contrib")
colnames(tab) <- c("serie","periode","contrib")

#le graphique
ggplot(tab) +
  aes(x = periode, fill=serie, y=contrib)+
  geom_bar(stat= "identity", position = "dodge")+
  theme(legend.position = "bottom")+
  ylab("Variation annuelle moyenne en %")+
  xlab("Période")+
  scale_y_continuous(breaks = seq(min(tab$contrib), max(tab$contrib), by = 0.1)) +
  scale_fill_manual(values = c("1 - due au solde naturel en %" = "#ffd320", 
                               "2 - due au solde apparent des entrées sorties en %" = "#4b1f6f"))

```

<span style="font-size: 11px;"> Source : Insee, séries historiques du RP, exploitations principales – État-civil.
